# 请教陈版，资产划拨问题

提问人：cjzhangyong 时间：2021-09-29 07:00:00
a国有投资企业将子公司b划拨给a的子公司c，原来b是一级子公司，先b为二级子公司，符合同一控制合并，b公司有 5 家子公司，那么c个别报表层面对划拨来的b公司按b单体账面净资产还是b公司合并层面净资产作为长投入账价值

回答人：chenyiwei
C公司应按B公司合并报表中归母净资产作为长期股权投资的入账价值，同时贷记资本公积。